【裁判字號】    92,上易,1493
【裁判日期】    920708
【裁判案由】    偽造文書
【裁判全文】
臺灣高等法院刑事判決                          九十二年度上易字第一四九三號
    上  訴  人  臺灣板橋地方法院檢察署檢察官
    被      告  甲○○
右上訴人因被告偽造文書案件，不服臺灣板橋地方法院九十二年度易字第一０五六號
，中華民國九十二年四月三日第一審判決（起訴案號：臺灣板橋地方法院檢察署九十
一年度偵字第二二０八九號），提起上訴，本院判決如左：
    主  文
原判決撤銷。
甲○○明知為不實之事項，而使公務員登載於職務上所掌之公文書，足以生損害於公
眾，累犯，處拘役參拾日，如易科罰金，以參佰元折算壹日。
    事  實
一、甲○○曾於民國八十五年間，因侵占案件，經臺灣板橋地方法院判處有期徒刑八
    月，嗣提起上訴，經本院判決上訴駁回確定，並於八十七年一月十八日執行完畢
    ，猶不知悔改，明知其母陳張雪梨業於九十一年五月二十四日死亡，本不得換發
    國民
    舊有
    所人員詹惠娟申請換領新
    務上所掌之國民
    十七日換發之字樣，足以生損害於戶政機關對
    偶陳林麗香於九十一年八月二十二日至上開戶政事務所辦理死亡登記，始遭查獲
    上情。
二、案經台北縣政府警察局板橋分局報請臺灣板橋地方法院檢察署檢察官偵查起訴。
    理  由
一、右揭事實迭據被告甲○○於偵審中坦承不諱，核與證人即戶政事務所職員詹惠娟
    於警訊證述情節相符，並有換領國民
    新
二、按因死亡者，應將國民
    之，為
    證。查被告明知其母已死亡，竟仍以其母及其個人名義申請換發國民
    戶政事務所人員受理，將其母仍生存之不實事項登記於新
    國民身分證，足以生損害於戶政機關對
    第二百十四條之使公務員登載不實文書罪。被告曾於八十五年間，因侵占案件，
    經臺灣板橋地方法院判處有期徒刑八月，嗣提起上訴，經本院判決上訴駁回確定
    ，並於八十七年一月十八日執行完畢，有本院被告全國前案紀錄表在卷可據，其
    受有期徒刑執行完畢五年內，再犯有期徒刑以上刑本罪，應依累犯之規定加重其
    刑。
三、按戶政事務所受理換發
    分證，並查核申請補發
    ，查被告隱瞞其母已死亡之事實，而向戶政事務所申請換發
    所受理並將其母仍生存之不實事項登載於新
    載，至對於申請補發
    判斷有無冒名申請，係就領取新
    於新
    認被告之行為不構成使公務員登載不實文書罪，而諭知被告無罪，尚有未合，檢
    察官上訴意旨指摘原判決不當，為有理由，自應由本院撤銷原判決改判。爰審酌
    被告一時隱瞞其母已死亡之事實而向戶政事務所申請換發其母
    ，惟事後尚能坦承犯行，並表悔意，復參酌其犯罪動機、手段、方法、目的、犯
    罪所生之危害等一切情狀，量處拘役三十日，並諭知易科罰金之折算標準。
四、被告甲○○經合法傳喚無正當理由不到庭，爰不待其陳述逕行判決。
據上論斷，應依刑事訴訟法第三百六十九條第一項前段、第三百六十四條、第三百七
十一條、第二百九十九條第一項前段，刑法第二百十四條、第四十七條、第四十一條
第一項前段，罰金罰鍰提高標準條例第一條前段、第二條，判決如主文。
本案經檢察官鄭富銘到庭執行職務。
中      華      民      國    九十二    年      七      月    八        日
                              臺灣高等法院刑事第二十庭
                                  審判長法  官  葉  麗  霞
                                        法  官  陳  晴  教
                                        法  官  李  春  地
右正本證明與原本無異。
不得上訴。
                                        書記官  柳  秋  月
中      華      民      國    九十二    年      七      月    十        日
附錄：本案論罪科刑法條全文
中華民國刑法第二百十四條
明知為不實之事項，而使公務員登載於職務上所掌之公文書，足以生損害
於公眾或他人者，處三年以下有期徒刑、拘役或五百元以下罰金。


司法院資訊處製作；財團法人民間司法改革基金會備份。
